# **EDSON OLIVEIRA AMADO**

# Rua Anita Garibalde, nº 33, Jardim dos Lagos Guaíba – RS Tel.: (35) 3822-3789/ (35) 9106-8036 E-mail: edsonamado@bol.com.br

25 anos, Brasileiro

**Objetivo**: Atuar na área de Engenharia aplicando meus conhecimentos com ética, comprometimento e responsabilidade.

# Síntese de Qualificações

Vivência de mais de 06 anos no segmento de engenharia em geral. Participando de projetos multidisciplinares em empresas nacionais e multinacionais, nos setores público e privado.

Capacidade de trabalho em equipe, dinamismo, bom relacionamento interpessoal e facilidade no aprendizado de novas metodologias de trabalho.

Experiência e atuação nas áreas de projetos, planejamento, produção, medição, fiscalização/gerenciamento e acompanhamento de evolução de obras verticais e horizontais, construção civil pesada, alto padrão e industriais.

Disponibilidade para atuação em todo território nacional e internacional.

# Formação Acadêmica

**Graduação em Engenharia de Produção - Conclusão 07/2011**Universidade Presidente Antônio Carlos - MG

**MBA em Gerência de Projetos – Em Andamento** Fundação Getúlio Vargas - FGV

### Experiência Profissional

#### **ENGEVIX ENGENHARIA S/A.**

Período 06/2014 - 02/2015

Local: São José do Rio Preto – SP. Cargo: Engenheiro Fiscal Residente.

Atuação no gerenciamento do empreendimento de uma construção de uma unidade edudacional do SESI – SP, atuando como Engenheiro Fiscal Residente fornecendo apoio e suporte técnico nos setores: engenharia, planejamento, produção, qualidade, segurança do trabalho e meio ambiente. Responsável pela aprovação de medição da construtora contratada, confecção de relatórios gerenciais para o cliente e acompanhamento de todo empreendimento em campo.

#### **ENGEVIX ENGENHARIA S/A.**

Período 06/2013 - 06/2014

Local: Ribeirão das Neves - MG.

Cargo: Engenheiro Fiscal Obras e Planejamento.

Atuação no gerenciamento de todo empreendimento de uma construção de um Complexo Peniteciário, atuando diretamente na fiscalização dos serviços de campo e planejamento do projeto. Participação ativa na confecção dos cronogramas gerenciais, físico e financeiro, utilizando software MS Project. Responsável por controlar e sinalizar métodos e procedimentos de aumento da produtividade e redução de custos, interface direta com a coordenação das empresas contratadas para execução dos serviços do empreendimento, atuação na liberação de recursos e medições mensais de empresas contratadas e também responsável pela liberação de serviços em campo e programações semanais.

Período 06/2012 – 05/2013 – MANÁ ENGENHARIA E CONSTRUÇÃO LTDA.

Local: Curionópolis/Parauapebas – PA.

Cargo: Engenheiro de Planejamento/Medição.

Atuação em um projeto de obras civil para a mineradora VALE em sua fase de implantação, no qual estimei, planejei e acompanhei os serviços de campo de diversas frentes de serviços que faziam parte do empreendimento como um todo, atuação em frentes de serviços como: drenagens em geral (canaletas, dissipadores de energia, valetas de proteção), bases de ancoragem para espera de estrutura metálica e um pequeno trecho de terraplenagem. Responsável pela confecção e acompanhamento dos cronogramas físicos de execução em software Ms Project, emissão dos boletins de medição de toda as frentes de serviço, elaboração dos R.D.O's, avanço físico no cronograma gerencial e cuidava diretamente da relação com a fiscalizadora Guimar Engenharia e cliente Vale.

Sob minha responsabilidade: 01 Engenheiro de Produção, 01 Técnico de planejamento, 01 Técnico de Qualidade e 01 assistente de medição.

Período 03/2012 - 05/2012 - EQUILIBRIO SOLUÇÕES INTELIGENTES LTDA.

Local: Simões Filho – BA. Cargo: Planejador de Obras.

> Responsável pela elaboração do planejamento e programações da obra em uma edificação civil/industrial para a siderúrgica GERDAU utilizando software MS Project, analisando projetos, recursos necessários e outras exigências, a fim de atender às necessidades para execução do projeto, bem como apoiar a gerência de contrato, no cumprimento do cronograma da obra, atentando para a otimização de custos, qualidade e produtividade dos serviços prestados e das sequências executivas da obra, visando atingir os objetivos e metas, sob minha responsabilidade tinha а elaboração dos sequintes documentos acompanhamento do empreendimento: elaboração de relatórios gerenciais com dados estatísticos, EAP, cronogramas e curvas de avanço de projeto, relatórios emitidos ao cliente, com informações do andamento do projeto (relatório mensal e semanal, RDO, documentos emitidos e recebidos, curva S, histograma).

## Período 02/2011 - 02/2012 - SECRETARIA MUNICIPAL DE PLANEJAMENTO E GESTÃO.

Local: Conselheiro Lafaiete - MG Cargo: Chefe de Seção - Projetos

Secretaria essa responsável por liberar projetos de edificações (arquitetônico e estrutural) no município e apoiar ao departamento de licitação municipal de Conselheiro Lafaiete. Contratado como cargo de chefia comissionado antes mesmo de obter minha carteira profissional (CREA), tinha sob minha coordenação, 20 pessoas, sendo: assistentes administrativos, fiscais de obras e posturas, topógrafo, auxiliares de topografia e estagiários.

Atuação no planejamento e elaboração de planilhas orçamentárias para viabilização de obras públicas, verificação de regularidades de obras no município, na análise de projetos e viabilização dos mesmos, elaboração de cronogramas e relatórios gerenciais de obras públicas utilizando software MS-Project, elaboração de Memoriais Descritivos para realização de obras contratadas pelo município. Era responsável por liberar edificações no município, de pequeno, médio e grande porte.

Período 10/2008 - 01/2012 - SECRETARIA MUNICIPAL DE OBRAS E MEIO AMBIENTE. Local: Conselheiro Lafaiete - MG.

Cargo: Estagiário - Nível Superior.

Secretaria responsável por fiscalizar e liberar o andamento e execução de obras públicas no município. Atuei no suporte técnico em todo setor de construção, licitação e orçamento de obras públicas e licenciamentos ambientais do munícipio supracitado.

### **Idiomas**

Inglês - Intermediário. (Em curso)

# **Aprimoramento Profissional**

- Curso de Capacitação em GESTÃO DE PROJETOS IETEC Minas Gerais. 10/2013.
- Curso de Capacitação em GERENCIAMENTO DE PROJETOS UTILIZANDO SOFTWARE PRIMAVERA P6 – Parauapebas - Pará. 09/2012.
- Curso de Capacitação em MS Project 2013 SENAC São José do Rio Preto -SP. 10/2014.

### Informática

Conhecimentos no Pacote Office Conhecimento no MS Project Conhecimento em *AutoCAD* Conhecimento em *Primavera P6* Conhecimento em *ProjectWise*